【裁判字號】    95,訴,2027
【裁判日期】    951229
【裁判案由】    損害賠償
【裁判全文】
臺灣桃園地方法院民事裁定              95年度訴字第2027號
原      告  甲○○○原名林范.
被      告  乙○○
上列當事人間請求損害賠償事件，本院裁定如下：
    主  文
原告之訴及假執行之聲請均駁回。
訴訟費用由原告負擔。
    理  由
一、原告起訴意旨略以：伊為出家人，前因所主持精舍常有遭竊
    情事，又因兩造熟識，被告得知前開情事，竟稱願意保管伊
    所有於合作金庫所開立帳戶，帳號0000000000000 等金融卡
    、存摺及印章，伊為免遭竊而受損失，遂自民國88年5 月12
    日將上開物品交付被告保管，交付保管時存摺金額為新台幣
    （下同）535,649 元（於88年6 月21日利息所得1,629 元，
    故實際金額為537,278 元）。嗣於88年10月30日被告返還上
    開物品時，扣除伊自88年5 月至同年10月之第21日應自動扣
    繳利息每月4,840 元，共計29,040元外，該存摺僅剩874 元
    ，合計被告未經伊同意所提領之金額為507,364 元（此金額
    見本院95年度移調字第3 卷，下稱本件移調卷，第29頁，原
    告於該事件起訴狀所主張被告提領之金額，於扣除被告另行
    存入金額後，則為581,294 元）。另於88年10月間，伊因誦
    經所得3 萬元，委託被告代存入前開帳號，被告竟未將前開
    金額存入，被告無法律上之原因受有該3 萬元之利益，而致
    生原告之損害。綜上，基於使用者付費之原則，被告使用原
    告之金融卡盜領挪用銀行的錢，債務應移轉被告才是，雖然
    兩造已調解成立，但於95年6 月，被告未按期把盜挪用的錢
    還給銀行，已失信於人，且造成原告受銀行催收、不當逼債
    ，是原告基於與本件移調事件同一之原因事實及法律依據提
    起本訴等語，並聲明：(一)被告應給付原告611,294 元，及自
    起訴狀繕本送達翌日起至清償日止，按年息5%計算之利息。
    (二)願供擔保，請准宣告假執行。
二、按原告之訴，起訴違背第253 條、第263 條第2 項之規定，
    或其訴訟標的為確定判決之效力所及者，法院應以裁定駁回
    之。民事訴訟法第249 條第1 項第7 款定有明文。此即係訴
    訟法上所謂之一事不再理原則，故為訴訟標的之法律關係為
    確定判決之效力所及者，就該訴原告顯然無法補正，依民事
    訴訟法第249 條第1 項第7 款規定，法院即無庸進行實質審
    理，應逕以裁定駁回原告之訴。次按，調解經當事人合意而
    成立；調解成立者，與訴訟上和解有同一效力。和解成立者
    ，與確定判決有同一之效力。亦為同法第416 條第1 項、第
    380 條第1 項所明定。是如前調解筆錄與後訴訟之當事人、
    訴之聲明（即請求之事項）及訴訟標的均屬相同，而其在前
    之調解筆錄已經發生確定判決之效力者，法院應逕以裁定駁
    回原告之訴。
三、經查，原告前於94年6 月13日以本件起訴之同一事實，向本
    院對被告提起返還不當得利之訴，請求被告給付原告611,29
    4 元，及自起訴狀繕本送達翌日起至清償日止，按年息5%計
    算之利息，並陳明願供擔保，請准宣告假執行，而經本院以
    94年度訴字第783 號審理在案，嗣經移付調解，於95年4 月
    4 日經本院以95年度移調字第3 號返還不當得利事件調解成
    立，其內容如下：(一)相對人同意給付聲請人58萬1 千元。(二)
    上開金額之給付由相對人自95年4 月起至101 年11月止按月
    於每月13日前向中聯信託投資股份有限公司板橋分公司分期
    清償以聲請人名義於88年間向該公司借貸之金錢以為清償，
    其中95年4 月、5 月各繳納1 萬4 千元，其餘各月按月繳納
    7 千元。(三)相對人同意上開第二項所載之給付如有一期未按
    期繳納，願一次給付聲請人611,294 元元。(四)聲請人其餘請
    求拋棄。(五)訴訟費用各自負擔。上開各情業據本院依職權調
    閱本件移調事件卷宗無訛，堪予認定。次查，原告因被告未
    依上開調解成立之內容履行，乃再提起本件訴訟，而伊所依
    據之原因事實及法律關係均與本件移調事件所起訴主張者相
    同乙節，此據原告於本院95年1 月28日訊問時自陳在卷（見
    本院卷附該期日之訊問筆錄），足認原告本件起訴與本件移
    調事件即本院94年度訴字第783 號、95年度移調字第3 號返
    還不當得利事件之訴之聲明（即請求之事項）及其事實理由
    、訴訟標的均屬相同而為同一事件，並已經發生與確定判決
    相同之效力，則原告已取得對被告之調解筆錄後，再就同一
    事件提起本件之訴，顯然違背一事不再理原則，且其情形無
    法補正，參照前揭規定及說明，本件原告之訴為無理由，應
    逕以裁定駁回之。
四、依民事訴訟法第249 條第1 項第7 款、第95條、第78條，裁
    定如主文。
中    華    民    國    95    年    12    月    29    日
                  民事第二庭    法  官  范明達
以上正本係照原本作成
如對本裁定抗告須於裁定送達後10日內向本院提出抗告狀，並應
繳納抗告裁判費新台幣1,000 元。
中    華    民    國    96    年    1     月    3     日
                                書記官  江世亨


司法院資訊處製作；財團法人民間司法改革基金會備份。
